# 新租赁准则问题

提问人：jiuzhou010 时间：2019-07-01 20:58:03
陈老师，新租赁准则有几个问题想咨询一下。 1 、如果并未按合同约定的付款条件付款，比方说应该 2018 年支付的租赁费到 2019 年才支付这种，按租赁付款条款计算现值时，按合同应该支付在上期的实际支付在了本期，这个是否还需考虑？
2 、如果合同是关联方租赁，期限是长期，这种是否可以按资产的使用寿命折现计算？
3 、如果内部关联方免费使用母公司房屋，应该怎么进行账务处理了呀？

回答人：chenyiwei
1 、理论上应按合同约定的付款时间表进行折现。如果出现偶发性的支付延迟，且延迟部分的资金时间价值影响不重大的，可以简化处理，不单独确认其时间价值变动影响；如果延迟支付较长时间，应考虑是否修正租金支付表。
但无论如何不建议在没有充分证据的情况下任意改变对未来现金流量的金额和发生时间的估计。
2 、应结合案例的具体情况合理估计租赁期，并通过租赁协议予以明确。最长不超过租赁资产的使用寿命。
3 、理论上，应合理估计使用年限（最长不超过租赁物的剩余使用寿命），按其对应的市场租金水平和市场利率测算使用权资产的公允价值，并贷记资本公积。

提问人：dotaauditor 时间：2019-12-02 06:30:18
背景： 1 、甲公司作为承租人，与 A 公司签署房屋租赁协议，租赁期限 1年，到期视是否需要自动延期 1 年；
2 、乙公司作为承租人，与B 公司签署车辆租赁协议，双方未明确约定租赁期限。
请教陈版主，上述两种实务中遇到的情况是否满足使用权资产的确认条件，根据准则及应用指南，要求租赁应当存在一定的期间，对于一年一签的租赁合同，是否应当作为短期租赁予以豁免？

回答人：chenyiwei
根据准则的规定，首先会计准则的租赁期概念是 “不可撤销租赁期”；其次需考虑续租选择权、终止租赁选择权、承租人可控范围内的重大事件或变化等因素。实务中还可以考虑续租的商业理由（如前期已投入重大的装修改造支出）以及另觅其他场所的难度、提前退租可能涉及的违约赔偿、承租人的业务发展需要等因素，合理确定租赁期。如果根据本案例的具体情况，确定“1 年”（或短于一年的某个期间）是租赁期长度的最佳估计，则也可以认定这是一项短期租赁。

提问人：dotaauditor 时间：2019-12-24 08:05:06
背景：B 公司向A公司提供物流服务，A公司将自有房屋出租给 B公司用于办公经营，A 与 B 同属最终控制方共同控制，在识别双方所签订租赁合同时，合同对租赁期限条款约定如下：
租赁期限自 2010 年 5 月 1 日至 2011 年 5 月 1 日止，在距合同期满前 3 个月如任一方有异议可书面提出并双方协商，双方如无异议此合同可自动延续一年，以后亦同。
截至 2019 年，双方仍在执行此合同，B 公司亦无其他替代租赁计划或购买房屋计划，且预计双方将长期进行业务合作，该合同也将继续执行。
请教陈版主，上述背景下，B 公司租赁期限应当如何判断？折现率应当如何根据租赁期限进行选择？

回答人：chenyiwei
建议双方就长期租赁安排签订明确的意向协议，并结合其他相关信息证明其可行性及商业合理性。在此基础上，不排除以该房屋的剩余折旧年限作为租赁期，也就是对 A 而言构成融资租赁。
或者也可以考虑 B与 A之间签订的物流服务合同与租赁合同之间是否存在关联，如有关联，则预计提供物流服务的年限也可以在确定租赁年限时作为参考。